【裁判字號】    92,訴,4992
【裁判日期】    921113
【裁判案由】    清償借款
【裁判全文】
臺灣臺北地方法院民事判決                        九十二年度訴字第四九九二號
    原      告  台北國際商業銀行股份有限公司
    法定代理人  丙○○
    訴訟代理人  乙○○
    被      告  甲○○
    兼訴訟代理人丁○○
右當事人間清償借款事件，本院判決如左（民國九十二年十一月六日辯論終結）：
    主  文
壹、被告應連帶給付原告下列金錢：
  (1)本金：新台幣貳佰肆拾玖萬柒仟肆佰伍拾陸元。
  (2)利息：自民國九十年九月四日起至清償日止，按年息百分之八點六六計算之利息
  (3)違約金：自民國九十年十月四日起至清償日止，其逾期在六個月以內按右述利率
          百分之十；逾期在六個月以上者，就超過部份按右述利率百分之二十計算
          之違約金。
貳、訴訟費用由被告連帶負擔。
、本判決於原告以新台幣捌拾萬元供擔保後，得假執行。
    事  實
壹、原告方面：
（壹）聲明：除擔保金額外，如主文所示。（見起訴狀）
      訴訟標的：借款返還請求權、保證債務清償請求權
（貳）陳述：（一見起訴狀，二見第一六、二二頁）
  一、被告丁○○於民國（下同）八十七年九月三日邀被告甲○○為連帶保證人，向
      原告借得新台幣（以下同）貳佰柒拾萬元，約定借款期間自八十七年九月三日
      起，至九十四年九月三日止，按年息百分之八．八計算利息（機動利率並加碼
      ），按月平均攤還本息，如未按期償還時，借款人即喪失期限之利益。遲延清
      償時，其逾期六個月以內者，按上開利率百分之十，超過六個月者，按原利率
      百分之二十加付違約金。但被告黃君僅繳款至九十年九月三日止，尚積欠主文
      第一項所示本金、利息、違約金，依上開約定，本件借款應視為全部到期。為
      此提起本訴。（雙方合意以鈞院為管轄法院）
  二、被告以往曾表示要清償，但是都沒做到；原告先前已停止拍賣不動產兩次，黃
      君仍然沒有去洽談解決方法，不動產至今仍有租賃的問題。
（）證據：提出借據暨約定書、放款繳息查詢單、
貳、被告方面：
（壹）聲明：（第二二頁）
  一、駁回原告之訴。二、訴訟費用由原告負擔。三、如受不利判決，請准供擔保免
      假執行。
（貳）陳述：
  一、丁○○的不動產在第一次拍賣時，原告要丁○○先還利息及伍拾萬本金，但是
      他們後來反悔，要丁○○先還一百萬本金；黃君後來準備了一百二十萬的本金
      ，但原告又要求全部還清。（第一六頁）
  二、本件借款之利率太高，簽約時沒注意到內容。請求酌減違約金。（第二二頁）
（）證據：（無）
    理  由
一、原告主張被告丁○○借款但未依約分期付款，尚積欠主文第一項所示本金、利息
    、違約金，甲○○為其連帶保證人等情，已據其提出與所述相符之借據暨約定書
    、放款繳息查詢單為證，被告亦不爭執此情，應認原告之主張為真正。
二、按，當事人主張有利於己之事實者，就其事實有舉證之責任，民事訴訟法第二百
    七十七條定有明文。被告辯稱曾與原告先後數次協議部分清償遭拒（五十萬元、
    一百萬元、一百二十萬元）等情，但是被告未能證明原告同意其條件，且被告迄
    未依照其所述內容支付，是以本院無從採信其說詞。至於被告抗辯本件利息、違
    約金過高一事，由於本件借款當時利率僅年息百分之八．八，目前為八．六六，
    以七年期貸款而言並非過高，違約金則為上述利率百分之十至二十（不及年息百
    分之二），被告要求酌減違約金並非合理，所辯亦不可取。
三、原告依據借款返還請求權、保證債務清償請求權提起本訴，請求被告連帶給付主
    文第一項所示本金、利息、違約金，合於法律規定，應予准許。原告陳明願供擔
    保以代釋明，聲請宣告假執行，合於法律規定，爰酌定相當擔保金額，准予宣告
    假執行。
四、綜上所論，原告之訴為有理由，依民事訴訟法第八十五條第二項、第三百九十條
    第二項，判決如主文。（一、二審訴訟費用係指法院所收取費用與送達費用，不
    含律師費等費用。）
中      華      民      國    九十二    年     十一     月     十三     日
                                    民事第二庭法官    吳燁山
右為正本係照原本作成。
如對本判決不服，應於送達後廿日內，向本院提出上訴狀（應按對方人數提出影本，
免附郵票）。並按民事訴訟法第七十七條之十六、之十三、台灣高等法院九十二年八
月六日（九二）院田文公字第０三０二八號函（逾十萬元之部分，均提高十分之一之
裁判費）繳納上訴費；計算公式可自司法院網站之「民事事件新制徵收費用標準」閱
覽、下載。
中      華      民      國    九十二    年     十一     月     十三     日
                                            書記官    柯月英


司法院資訊處製作；財團法人民間司法改革基金會備份。
